【裁判字號】    95,上訴,2022
【裁判日期】    951018
【裁判案由】    毒品危害防制條例
【裁判全文】
臺灣高等法院臺中分院刑事判決    民國95年度上訴字第2022號
上  訴  人
即  被  告  乙○○
上列上訴人因毒品危害防制條例案件，不服臺灣彰化地方法院中
華民國95年6月23日第一審判決（民國95年度易字第384號，起訴
案號：臺灣彰化地方法院檢察署95年度毒偵緝字第68號、95年度
毒偵字第861、1794號），提起上訴，本院判決如下：
    主    文
原判決撤銷。
乙○○連續施用第二級毒品，累犯，處有期徒刑壹年壹月。
    犯罪事實
一、乙○○曾於民國92年間，因施用第2 級毒品案件，經原審法
    院以93年度易緝字第16號刑事判決判處有期徒刑 1年確定，
    並於94年4月14日因縮短刑期執行完畢。其前於 88年間，因
    施用毒品案件，經原審法院以88年度毒聲字第4687號裁定送
    勒戒處所觀察、勒戒後，認有繼續施用毒品之傾向，經原審
    法院以 89年度毒聲字第422號裁定令入戒治處所施以強制戒
    治，並以89年度毒聲字第3606號裁定停止戒治付保護管束，
    復以89年度毒聲字第5961號裁定撤銷停止戒治，令入戒治處
    所施以強制戒治，於 91年1月15日強制戒治期滿執行完畢釋
    放。詎其不知悔改，明知甲基安非他命業經公告為毒品危害
    防制條例第2條第2項所列管之第2 級毒品，不得非法持有、
    施用，復基於施用第2 級毒品甲基安非他命之概括犯意，於
    前揭強制戒治執行完畢釋放後5年內，自94年10月3日中午12
    時許起，至 95年4月29日中午12時10分採尿前96小時內止，
    在其位於基隆市○○街319號2樓之43室居處，或位於基隆市
    ○○路友人住處、公共廁所內，將甲基安非他命以玻璃球隔
    熱燒烤吸食煙霧之方式，平均每週施用1次，連續施用第2級
    毒品甲基安非他命多次。嗣經警方分別(一)於 94年10月3日晚
    上9時45分， 在基隆市○○區○○路與自來街口臨檢查獲；
    (二)於95 年3月17日，在基隆市○○路，因其另案通緝逮捕而
    查獲。(三)於 95年4月29日上午10時40分，在基隆市○○路71
    號為警查獲，且復分別於94年10月3日晚上10時、95年3月17
    日下午3時53分、95年4月29日12時10分採尿送驗後，始知上
    情。
二、案經基隆市警察局第一分局報請臺灣基隆地方法院檢察署呈
    轉臺灣高等法院檢察署檢察長核轉臺灣彰化地方法院檢察署
    檢察官偵查起訴及移送併案審理。
    理    由
一、被告對其於94年10月3日、95年3月17日為警查後，連續施用
    第2級毒品甲基安非他命之事實，於原審審理時（參見原審9
    5年6月19日審判筆錄）坦承不諱。另查：
  (一)被告係分別於94年10月3日晚上10時、95年3月17日下午 3時
    53分，經警方採集被告尿液送驗結果，均呈甲基安非他命陽
    性反應，此有臺灣檢驗科技股份有限公司94年10月24日報告
    編號 CH/2005/A0395號濫用藥物尿液檢驗報告及採驗尿液通
    知書回執聯各1紙 （參見臺灣基隆地方法院檢察署94年度毒
    偵字第3135號偵查卷宗第11頁、第12頁）；昭信科技顧問股
    份有限公司95年4月4日濫用藥物尿液檢體檢驗報告及尿液檢
    體對照表各1紙 （參見臺灣基隆地方法院檢察署95年度毒偵
    字第861號偵查卷宗第9頁、第10頁）附卷可稽，足見被告確
    有施用第2級毒品甲基安非他命之事實無訛。
  (二)被告於 95年4月29日12時10分許，為警查獲時，雖否認施用
    第二級毒品安非他命，惟查經採取被告尿液檢驗結果，呈甲
    基安非他命之陽性反應，此有臺灣檢驗科技股份有限公司之
    濫用藥物尿液檢驗報告附卷可證，足證被告確有施用甲基安
    非他命。
  (三)另犯毒品危害防制條例第10條施用第2 級毒品之罪者，檢察
    官應先聲請法院裁定將被告令送勒戒處所觀察、勒戒，經觀
    察、勒戒後，認有繼續施用毒品傾向者，應由檢察官聲請法
    院裁定，將被告令入戒治處所施以強制戒治，且經強制戒治
    執行完畢釋放後，5年內再犯第10 條之罪，檢察官應依一般
    刑事訴訟程序予以起訴論罪科刑，此觀諸毒品危害防制條例
    第20條第1項、第2項、第23條第2 項前段規定自明。經查，
    被告前於88年間因施用毒品案件，經原審以88年度毒聲字第
    4687號裁定送勒戒處所觀察、勒戒後，認有繼續施用毒品之
    傾向，經原審以 89年度毒聲字第422號裁定令入戒治處所施
    以強制戒治，並以89年度毒聲字第3606號裁定停止戒治付保
    護管束，復以89年度毒聲字第5961號裁定撤銷停止戒治令入
    戒治處所施以強制戒治，於 91年1月15日強制戒治期滿執行
    完畢釋放等情之事實，此有臺灣高等法院被告前案紀錄表、
    臺灣彰化地方法院檢察署刑案資料查註紀錄表各 1份附卷可
    參。被告前既曾因施用毒品案件，經強制戒治後，復因施用
    毒品，其於前開強制戒治執行完畢釋放後 5年內，再犯本案
    施用毒品罪，依毒品危害防制條例第23條第2 項之規定，屬
    應依法論罪科刑之行為，依前開說明，本案被告上開所為，
    係於91年1月15日強制戒治執行完畢釋放後5年內，再犯毒品
    危害防制條例第10條第2項施用第2級毒品罪，本案事證明確
    ，被告上開犯行洵堪認定。
二、按甲基安非他命為毒品危害防制條例第2條第2項第2 款所明
    定之第2級毒品。核被告所為，係犯同條例第10條第2項之施
    用第2級毒品罪。被告持有第2級毒品進而施用，持有之低度
    行為為施用之高度行為所吸收，不另論持有毒品之罪。其先
    後多次施用第2 級毒品甲基安非他命，時間緊接，犯罪構成
    要件相同，顯係基於概括犯意為之，為連續犯，依刑法第56
    條之規定，應論以1罪，並加重其刑。另併案部分 （即95年
    度毒偵字第861號）與檢察官起訴部分 （即95年度毒偵緝字
    第68號）之部分犯罪事實相同，故併予審酌，又被告於95年
    4月29日為警查獲施用安非他命犯行， 雖未經檢察官於起訴
    書載明，惟因與本案有連續犯之裁判上一罪關係，本院自得
    一併審理，附此敘明。另查，被告曾於92年間因施用第2 級
    毒品案件，經原審法院以93年度易緝字第16號刑事判決判處
    有期徒刑1年確定，並於94年4月14日因縮短刑期執行完畢等
    情，此有臺灣高等法院被告前案紀錄表、臺灣彰化地方法院
    檢察署刑案資料查註紀錄表各1份存卷可考，其於5年內再犯
    本案有期徒刑以上之罪，為累犯，應依刑法第47條之規定加
    重其刑，並遞加之。原審以被告罪證明確，予以論罪科刑，
    原無不合，惟查刑法上之連續犯，業經修正公布廢除，並於
    95年7月1日生效，修正後連續犯罪，以一罪一罰，比較修正
    前後之法律，以適用修正前之法律，有利於被告，自應適用
    修正前之法律，原審未及審酌比較，尚有未洽，又被告於95
    年4月29日為警查獲施用安非他命犯行， 原審未及審理，亦
    有未合，被告未具理由提起上訴，雖無理由，惟原判決既有
    上開可議之處，自屬不能維持，應由本院將原判決撤銷改判
    。爰審酌被告前因施用毒品案件，經強制戒治執行完畢釋放
    後，仍未能徹底戒絕毒品，復犯本案施用毒品罪，且平均每
    週施用毒品 1次，顯見其無戒毒悔改之意，惟念其施用毒品
    乃自戕一己之身體健康，尚未對他人造成危害，且犯後已坦
    承大部分犯行，態度良好等一切情狀，量處如主文第二項所
    示之刑。
三、被告經合法傳喚，無正當理由不到庭，爰不待其陳述，逕行
    判決。
據上論斷，應依刑事訴訟法第369條第1項前段、第364條、第299
條第1項前段、第371條，毒品危害防制條例第10條第2項， 刑法
第11條前段、第47條，修正前刑法第56條，判決如主文。
本案經檢察官甲○○到庭執行職務。
中    華    民    國    95    年    10    月    18    日
              刑事第二庭  審判長法  官  李  璋  鵬
                                法  官  蕭  錦  鍾
                                法  官  胡  森  田
上列正本證明與原本無異。
不得上訴。
                                書記官  林  振  甫
中    華    民    國    95    年    10    月    19    日
                                                      Ｒ


司法院資訊處製作；財團法人民間司法改革基金會備份。
